臺灣桃園地方法院刑事判決　　　　　　　93年度重訴字第72號
公　訴　人　臺灣桃園地方法院檢察署檢察官
被　　　告　乙○○　男　23歲.
　　　　　　　　　　（現在臺灣桃園看守所羈押中）
選任辯護人　金學坪律師
上列被告因違反毒品危害防制條例案件，經檢察官認與丙○○違
反毒品危害防制條例案件（起訴案號：九十三年度偵字第八四０
０號）係數人共犯一罪之相牽連案件，而追加起訴（九十三年度
偵緝字第六四七號），本院判決如下：
    主  文
乙○○共同運輸第一級毒品，處無期徒刑，褫奪公權終身。扣案
如附表編號一所示之第一級毒品海洛因沒收銷燬之，扣案如附表
編號二至六所示之物均沒收。
    事  實
一、乙○○、丙○○（丙○○部分已另審結）均明知海洛因為毒
    品危害防制條例公告列管之第一級毒品，且係經我國行政院
    公告為甲類第四級之管制進出口物品，非經許可，不得持有
    或運輸。乙○○於民國九十三年四月間，結識丙○○，並於
    同年月間某日，由乙○○邀約丙○○一同至泰國曼谷旅遊，
    丙○○應允之，並與乙○○一同至位於臺中市○○路九一號
    之永旅旅行社，由乙○○出資，辦理二人至泰國曼谷之簽證
    及購買機票，渠等二人於同年月二十二日，一同搭機前往泰
    國曼谷旅遊。乙○○又於同年五月一日自行搭機前往泰國，
    並委請不知情之甲○○在臺以電話聯繫丙○○，代乙○○向
    丙○○表示免費提供機票及食宿費用，邀約丙○○再次至泰
    國曼谷與乙○○會面一同旅遊，丙○○隨即應允之，並由甲○○代為辦妥丙○○之簽證及購買機票事宜，再將護照及機
    票交付予丙○○，丙○○則於同年五月十日自中正國際機場
    搭乘中華航空公司ＣＩ—０六五號班機前往泰國曼谷，由乙○○在泰國曼谷機場接機，交付丙○○如附表編號六所示之
    ＮＯＫＩＡ廠牌行動行動電話一支，作為該二人在泰國曼谷
    聯絡之用，並安排丙○○住宿及旅遊。至同年五月二十八日
    上午某時，乙○○攜帶藍色行李箱（上蓋夾層內藏放有海洛
    因）一只至丙○○下榻之泰國曼谷某飯店房間內，交付該行
    李箱予丙○○，要求丙○○以該行李箱裝置衣物後，將該行
    李箱攜帶回臺灣，並交代回臺後，會有真實姓名年籍不詳之
    友人，撥打如附表編號六之行動電話與丙○○聯絡取回該行
    李箱事宜，丙○○隨即應允之，並親自掀開該行李箱上蓋，
    放置自己之衣物。乙○○、丙○○即共同基於運輸第一級毒
    品海洛因進口之犯意聯絡，由丙○○將自己之衣物裝置在該
    行李箱，整理完畢後，隨即由乙○○駕車搭載丙○○至泰國
    曼谷機場，由丙○○攜帶上開藏放有海洛因之行李箱搭乘中
    華航空公司ＣＩ—六九六號班機返國。嗣於同年五月二十八
    日二十二時許，丙○○在中正國際機場第一航廈辦理通關手
    續時，為內政部警政署航空警察局刑警隊警員許漢裕發覺其
    托運之藍色行李箱（行李牌號：ＣＩ—四八三六四一號）上
    蓋外觀凸起有異狀，以Ｘ光儀器檢查後，發現該行李箱內確
    有藏放不明物體，遂將丙○○及該行李箱帶至海關辦公室詳
    查，結果發現該行李箱箱蓋夾層內藏放有：以如附表編號二
    所示透明塑膠袋包裝、以如附表編號四所示之白色紙板墊襯
    、以如附表編號三所示黑色塑膠布包裹最外部之海洛因一包
    ，因而查獲，當場並扣得如附表所示之物。因丙○○於警詢
    、偵查中供出乙○○共同參與本件運輸毒品犯行，經臺灣桃
    園地方法院檢察署檢察官傳喚、拘提乙○○，其均未到案，
    嗣發佈通緝後，經警於九十三年九月七日下午二時五十分許
    ，在高雄小港國際機場出境室逮捕乙○○而查獲。
二、案經內政部警政署航空警察局高雄分局移送臺灣桃園地方法
    院檢察署檢察官偵查追加起訴。
    理    由
一、訊據被告乙○○固然承認認識丙○○，惟矢口否認曾於九十
    三年四月間二十二日，與丙○○一同搭機前往泰國曼谷旅遊
    ，並否認有於同年五月間再邀約丙○○至泰國曼谷旅遊，並
    與丙○○共同自泰國曼谷運輸第一級毒品海洛因進入臺灣地
    區等事實，辯稱：伊於九十三年四月二十二日，在前往泰國
    曼谷的飛機上，才結識坐在鄰座之丙○○，雙方僅互相交換
    姓名及電話號碼，之前伊並不認識丙○○，亦沒有出資幫丙○○辦理簽證及購買機票，該次機上偶遇後，雙方未再有任
    何聯絡，伊並沒有於九十三年五月二十八日拿藏放海洛因之
    藍色行李箱給丙○○。況且丙○○供述伊係本件運輸毒品之
    共犯情節前後多所矛盾，其於警詢中先稱：藏放海洛因之藍
    色行李箱是在泰國曼谷不知名之街上買的，買回來就這樣，
    不知道為何藏有海洛因，沒有要將行李交給何人，要直接帶
    回家等語，後改稱：該行李箱不是我買的，是臺灣一個綽號
    「阿峰」之男子把行李箱拿到飯店要我帶回臺灣，他再聯繫
    取回行李箱等語，又丙○○雖於鈞院九十三年度重訴字第五
    ０號刑事案件九十三年十月二十六日審理期日中雖曾指認被
    告就是交付夾藏有海洛因行李箱之人，又於上開案件九十四
    年四月二十日審理期日中改稱認錯人等語，故不得憑丙○○
    前後矛盾且有瑕疵之供述，作為被告有罪之證據等語。經查
    ：
（一）丙○○運輸第一級毒品海洛因入境一節：
   1、丙○○於九十三年五月十日搭乘中華航空公司ＣＩ—０六
      五號班機至泰國曼谷，於同年月二十八日搭乘中華航空公
      司ＣＩ—六九六號班機返臺，當日二十二時許入境後，內
      政部警政署航空警察局刑警隊警員許漢裕發覺其托運之藍
      色行李箱（行李牌號：ＣＩ—四八三六四一號）上蓋外觀
      凸起有異狀，再以Ｘ光儀器檢查，發現該行李箱內確有不
      明物體，乃將丙○○及該行李箱帶至海關辦公室詳查，查
      獲該行李箱上蓋夾層內藏放白色粉末一包等情，業據丙○○於本院九十三年度重訴字第五０號刑事案件警詢及偵審
      時證述屬實，而證人即內政部警政署航空警察局刑警隊警
      員許漢裕亦於審理中證稱：因為本案有被列管，丙○○必
      須被嚴查... 提領了丙○○之行李後，該行李之外觀有凸
      起，且摸起來軟軟的，我便去借海關的Ｘ光儀器，確定該
      行李有藏東西，我想應該是毒品，便通知隊部拿照相機、
      錄影機，並將該行李帶至海關辦公室，用美工刀將行李夾
      層割開，就查獲扣案之毒品等語（見本院九十三年度重訴
      字第五０號刑事卷宗所附九十三年九月二十一日審判筆錄
      第五頁），且有臺北關稅局扣押貨物、運輸工具收據及搜
      索筆錄、行李牌號碼條各一紙、旅客（丙○○）入出境紀
      錄查詢表二紙及行李箱、白色粉末之照片共十張附卷可稽
      （見臺灣桃園地方法院檢察署九十三年度偵字第八四００
      號偵查卷宗第二一、二二、二六、二七、三三至四一頁）
      ，並有如附表編號一至五所示之物扣案可佐。
   2、如附表編號一所示之白色粉末一包經送法務部調查局鑑定
      結果，檢出含有第一級毒品海洛因成分，其淨重二一二０
      點六０公克，純度百分之七二點六三，純質淨重一五四０
      點一九公克；如附表編號二所示包裝上開海洛因之透明塑
      膠袋二只，總重五六點五三公克等情，有該局九十三年六
      月三日調科壹字第０八０００七七九三號鑑定通知書一紙
      在卷可考（見臺灣桃園地方法院檢察署九十三年度偵字第
      八四００號偵查卷宗第五七頁）。堪認丙○○自泰國曼谷
      運輸進入臺灣地區之物品確為第一級毒品海洛因。
（二）被告將夾藏第一級毒品海洛因之行李箱交付丙○○攜帶回
      臺一節：
   1、證人即共犯丙○○於警詢中供稱：九十三年四月間，伊在
      檳榔攤認識綽號「阿楓」之男子，但不知真實姓名，伊曾
      在九十三年四月二十二日與「阿楓」一起到泰國曼谷，伊
      於同年月二十八日回臺... 被查獲這次也是「阿楓」安排
      伊於同年五月十日至泰國曼谷，而藏放海洛因之行李箱是
      「阿楓」拿到伊住宿的飯店，要伊帶回臺灣，並交代攜帶
      回臺後會再聯繫取回該行李箱... （警方現在提供乙○○
      、男、七十一年三月二日生、身分證統一編號：Ｚ000
      000000號之護照申請書及照片供你指認，此人是否
      就是九十三年四月二十二日帶你一同前往泰國，並免費安
      排你五月十日前往泰國之機票、食宿，並在泰國將此次夾
      藏海洛因之行李箱要你帶回臺灣之「阿楓」？）該名男子
      就是我所稱綽號「阿楓」之人無誤等語（見臺灣桃園地方
      法院檢察署九十三年度偵字第八四００號偵查卷宗第六頁
      背面、第十一頁背面至第十二頁）；證人丙○○於偵查中
      供稱：九十三年四月二十二日曾與乙○○一起至泰國曼谷
      ，因為乙○○邀約我一起至泰國旅遊... 扣案海洛因是裝
      在乙○○在泰國新買的行李箱內，他說行李箱要給我裝衣
      服用等語（見臺灣桃園地方法院檢察署九十三年度偵字第
      八四００號偵查卷宗第四八至四九頁）；又於本院九十三
      年度重訴字第五０號刑事案件九十三年七月二十七日訊問
      時，及九十三年十月二十六日審理期日中供陳：我是九十
      三年四月間認識乙○○，認識後只見過一、二次面，我第
      一次去泰國（即九十三年四月二十二日）是跟乙○○一起
      去的，機票也是一起去旅行社訂的，我第二次去泰國（即
      九十三年五月十日）時，乙○○人已經在泰國，他是透過
      他的朋友甲○○打電話給我，請我去泰國玩，甲○○幫我
      訂機票後，我便搭機前往泰國曼谷，乙○○則在曼谷機場
      接我，並且交付一支ＮＯＫＩＡ廠牌手機作為在泰國聯絡
      之用，九十三年五月二十八日當天，乙○○拿著藍色行李
      箱給我，要我用該行李箱裝衣物帶回臺灣，並交代我回國
      以後要將該行李箱交給他的朋友，（問：乙○○有無說該
      行李箱要在何時、何地交給他的什麼朋友？）乙○○只說
      他的朋友會撥打他之前交付給我的行動電話與我聯絡等語
      （見本院九十三年度重訴字第五０號刑事卷宗所附九十三
      年七月二十七日訊問筆錄第二至四頁、第六頁，及九十三
      年十月二十六日審判筆錄第十三至十七頁）。綜上，證人
      丙○○就其與被告結識之經過、被告先後二次出資招待其
      至泰國曼谷旅遊、被告交付藍色行李箱之時間、地點，及
      交代如何取回該行李箱之情節，於上開警詢、偵查及本院
      審理中所述均互核一致；且證人丙○○上開所供：伊與乙○○於九十三年四月二十二日第一次去泰國旅遊，是由乙○○帶伊至永旅旅行社購買機票一節，有本院九十三年度
      重訴字第五０號刑事卷宗所附被告與丙○○之長榮航空公
      司機票、旅行業代收轉付收據、應收帳款確認單各一紙可
      佐，上開旅行業代收轉付收據上載明被告與丙○○之機票
      買受人為被告，而上開應收帳款確認單上亦載明購買被告
      及丙○○機票之聯絡人為被告；另證人丙○○所稱：伊於
      九十三年四月二十二日與乙○○一同搭機至泰國曼谷，而
      伊於同年五月十日搭機飛往泰國曼谷之前，乙○○已出境
      至泰國，伊於同年五月二十八日搭機回臺前，乙○○尚未
      入境臺灣等情節，亦有本院九十三年度重訴字第五０號刑
      事卷宗所附被告入出境查詢資料一紙可稽，由上開入出境
      資料觀之，被告確係九十三年四月二十二日自桃園中正機
      場出境，又於同年五月一日自桃園中正機場出境，於同年
      五月二十九日自泰國曼谷入境，足見證人丙○○上開供述
      應與事實相符，堪予採信。
   2、至於證人丙○○雖曾於警詢中供稱：（問：被查獲之海洛
      因毒品藏匿何處？如何包裝？）我不知道，行李買回來就
      這樣，我不知道來源，行李箱是九十三年五月二十七日晚
      上十一時許，在泰國曼谷不知名的街上，以泰銖一千三百
      元買的等語（見臺灣桃園地方法院檢察署九十三年度偵字
      第八四００號偵查卷宗第十五頁背面），惟因本件扣案之
      第一級毒品海洛因淨重達二一二０點六０公克，數量頗鉅
      、價值不菲，應不可能隨意在泰國曼谷街上，以泰銖一千
      三百元即購得，足見證人丙○○上開警詢中所供顯與常情
      不符，應係避重就輕之詞，並不可採信。又證人丙○○雖
      於本院九十三年度重訴字第五０號刑事案件九十四年四月
      二十日審理期日中改稱：（問：對於證人乙○○（即本案
      被告）之證言有何意見？）我對於乙○○所言沒有意見。
      （問：為何與你之前所稱不同？）因為我認錯人（問：九
      十三年十月二十六日開審理庭時，為何仍指認是乙○○要
      你攜帶藏放海洛因之行李箱入境？）我也不知道怎麼說等
      語（見本院九十三年度重訴字第五０號刑事卷宗所附九十
      四年四月二十日審判筆錄第三至四頁），惟因證人丙○○
      迭於上開警詢及本院九十三年七月二十七日訊問時均指認
      照片確認要其私運海洛因之人即為被告（見臺灣桃園地方
      法院檢察署九十三年度偵字第八四００號偵查卷宗第六頁
      背面、本院九十三年度重訴字第五０號刑事卷宗所附九十
      三年七月二十七日訊問筆錄第五頁），又於本院九十三年
      度重訴字第五０號刑事案件九十三年十月二十六日審理期
      日中，當庭指認被告本人確實是要其私運海洛因之人，並
      供陳渠等二人結識之經過、乙○○先後二次招待其至泰國
      曼谷旅遊、乙○○交付藍色行李箱之時間、地點，及交代
      如何取回該行李箱之情節，由上開證人丙○○迭次指認被
      告，並且能詳細描述被告共同參與本件運輸毒品犯行之過
      程，及其二次與被告一同至泰國曼谷旅遊數日，與被告應
      已有相當程度之認識，非僅一面之緣等情狀觀之，難認證
      人丙○○有何誤認之可能。又證人丙○○雖於本案九十四
      年五月二十四日審理期日中，檢察官迭次詰問：是否認識
      在庭被告乙○○？綽號「阿楓」（讀音）之人是否就是在
      庭之被告乙○○？等語時，其均沈默不語，惟證稱：綽號
      「阿楓」（讀音）之人，於九十三年四月二十二日及同年
      五月十日有約我去泰國曼谷旅遊，二次都是「阿楓」出資
      招待我的，四月二十二日那次是我與「阿楓」一起到臺中
      的一家旅行社買機票，五月十日那次是「阿楓」託他的朋
      友甲○○問我要不要去泰國玩，我答應後，甲○○就幫我
      辦出國事宜... 同年五月二十八日私運之海洛因是「阿楓
      」於我回臺的上午，將夾藏海洛因之行李箱拿到我住宿之
      飯店，要我帶回臺灣等語（見本院卷附九十四年五月二十
      四日審判筆錄第五至八頁），證人丙○○雖然對於其所稱
      綽號「阿楓」之人究竟是否為被告等問題均沈默不語，惟
      因其所陳述其與「阿楓」認識之經過、「阿楓」先後二次
      招待其至泰國曼谷旅遊、「阿楓」交付藍色行李箱之時間
      、地點，在在均與其於警詢、偵查及本院九十三年度重訴
      字第五０號九十三年十月二十六日審理期日中所述之情節
      相符，故上開證人丙○○於本院九十三年度重訴字第五０
      號刑事案件九十四年四月二十日審理期日中所稱：認錯人
      等語，及其於本案九十四年五月二十四日審理期日中對於
      檢察官詰問其所稱「阿楓」之人究竟是否為本案被告等問
      題均沈默不語，均顯係為迴護被告，不足作為有利於被告
      之認定。證人即共犯丙○○之前之供詞既已明確，仍應採
      信其前開於警詢、偵查及審理時之供述。故被告辯稱：丙○○前後供述不相符合，不得以丙○○有瑕疵之供述作為
      其有罪之證據等語，並不可採。從而，丙○○與被告係於
      九十三年四月間結識，並於同年月間，與被告一同至永旅
      旅行社，由被告出資辦理至泰國曼谷之簽證及購買機票，
      於同年月二十二日該二人一同搭機前往泰國曼谷旅遊；被
      告又於同年五月一日自行搭機前往泰國，並委請甲○○在
      臺以電話聯繫丙○○，並代辦丙○○之簽證及購買機票事
      宜，丙○○則又於同年五月十日搭機前往泰國曼谷，由被
      告在曼谷機場接機，交付丙○○如附表編號六所示之行動
      行動電話一支，作為該二人在泰國曼谷聯絡之用，並安排
      丙○○住宿及旅遊，至同年五月二十八日，被告攜帶上蓋
      夾層內藏置有海洛因之藍色行李箱一只至丙○○下榻之泰
      國曼谷某飯店房間內，交付該行李箱予丙○○，要求丙○○以該行李箱裝置衣物後，將該行李箱攜帶回臺灣，並交
      代回臺後，會有真實姓名年籍不詳之友人，撥打如附表編
      號六之行動電話與丙○○聯絡取回該行李箱事宜等情，應
      可認定。故被告辯稱：伊於九十三年四月二十二日，在前
      往泰國曼谷的飛機上，才結識坐在鄰座之丙○○，雙方僅
      互相交換姓名及電話號碼，之前伊並不認識丙○○，亦沒
      有出資幫丙○○辦理簽證及購買機票，該次機上偶遇後，
      雙方未再有任何聯絡，伊並沒有於九十三年五月二十八日
      拿夾藏海洛因之藍色行李箱給丙○○等語，顯係卸責之詞
      ，無足憑採。
（三）丙○○與被告間有共同運輸第一級毒品海洛因之犯意聯絡
      一節：
      丙○○雖迭於警詢、偵查、審理中供陳：伊不知道被告交
      付伊的行李箱內藏放有海洛因等語。惟查，丙○○與被告
      結識不滿一月，認識後見面次數僅一至二次，丙○○於本
      案查獲前尚不知悉被告之真實姓名年籍等情狀下，被告卻
      於相隔不滿二週之短時間內，連續二次免費招待丙○○至
      泰國曼谷旅遊（第一次為九十三年四月二十二日至同月二
      十八日，第二次為同年五月十日至同月二十八日），丙○○應得以知悉此已顯悖於一般常情。另扣案毒品海洛因係
      警方在丙○○所托運之該行李箱上蓋夾層內所查獲，由該
      行李箱外觀觀之，其上蓋有凸起，摸起來軟軟的，此據證
      人許漢裕於審理時證述明確，而所起獲之毒品淨重二一二
      ０點六０公克，外包裝重五六點五三公克，總重即高達二
      一七七點一三公克，有前開法務部調查局鑑定通知書可查
      ；該行李箱既係被告交付予丙○○裝置衣物所用，衡情丙○○在收受該行李箱，以及打開該行李箱上蓋收拾衣物之
      際，自會對該行李箱上蓋外觀之凸起，及其沈重感有所疑
      惑，況且丙○○於本院九十三年度重訴字第五０號刑事案
      件審理中自承：該行李中之衣物係伊自己裝進去的，而放
      置衣物時，必須先掀開行李箱之上蓋等語（見上開刑事卷
      宗所附九十三年九月二十一日審判筆錄第十六頁），又自
      承：伊掀開上蓋時，確實有感覺到沈重感等語（見上開刑
      事卷宗所附九十三年十月二十六日審判筆錄第十八頁），
      然其卻未向被告詢問或拆開行李箱查明問題所在；又被告
      既向丙○○交代將該行李箱攜帶回臺後，屆時會有不知姓
      名之友人主動與丙○○電話聯絡取走該行李箱，上開種種
      情狀均明顯悖於一般社會正常情況，丙○○為一智識健全
      之正常人，卻仍聽從被告之指示，使用該行李箱裝置衣物
      並托運回臺。再者，丙○○與被告自九十三年四月間結識
      至同年五月二十八日僅一月餘之時間，其受被告所託攜帶
      之行李箱內所藏放之第一級毒品海洛因淨重達二一二０點
      六０公克，數量頗鉅，價值不菲，渠等二人間若無一定之
      信任及默契，被告應不可能任由丙○○攜回該藏放有海洛
      因之行李箱，故丙○○應於收受該行李箱之初，已明知該
      行李箱之上蓋內藏放有毒品，故丙○○所稱不知其所運送
      之行李箱內藏放毒品云云，亦應屬卸責之詞，要無可採。
（四）本件事證明確，被告與丙○○有前述共同運輸海洛因進口
      之犯行，堪以認定。
二、按海洛因係毒品危害防制條例第二條第二項第一款規定之第
    一級毒品，且為行政院發布之「懲治走私條例公告管制物品
    項目及其數額」甲項第四款規定之管制物品，非經許可，不
    得無故販賣、運輸。核被告所為，係犯毒品危害防制條例第
    四條第一項之運輸第一級毒品罪及懲治走私條例第二條第一
    項之私運管制物品進口罪。其持有第一級毒品海洛因之低度
    行為，為運輸第一級毒品海洛因之高度行為所吸收，不另論
    罪。被告與丙○○就上開犯行間，有犯意聯絡及行為之分擔
    ，均為共同正犯。其以一運輸毒品海洛因之行為，同時觸犯
    前開二罪名，為想像競合犯，依刑法第五十五條前段規定，
    從一重之運輸第一級毒品罪處斷。爰審酌海洛因流毒無窮，
    被告竟不惜以身試法，其輸入毒品海洛因之次數雖僅一次，
    惟輸入之重量淨重達二一二０點六０公克，數量甚鉅，其犯
    罪後飾詞卸責否認犯行，犯後態度不佳等一切情狀，量處被
    告無期徒刑，並依刑法第三十七條第一項規定，宣告褫奪公
    權終身，以資懲儆。又關於沒收之諭知，於共犯中之任何一
    人，均屬從刑，基於共同犯罪行為，應由共犯各負全部責任
    之理論，凡必須沒收之物，於共犯之判決均應為沒收之諭知
    。本件如附表所示之物均係共犯丙○○部分所扣得，如附表
    編號一所示之海洛因，係毒品危害防制條例第二條第二項第
    一款所列之第一級毒品，應依毒品危害防制條例第十八條第
    一項前段規定，宣告沒收銷燬之；如附表編號二所示之包裹
    上開海洛因之透明塑膠袋（空包裝總重為五十六點五三公克
    ）係用於包裹毒品，防止毒品漏逸、潮濕，以便於攜帶運輸
    ，為供運輸毒品所用之物，雖因係包裝上開海洛因而與之密
    切接觸，然既經鑑定機關就之與海洛因分別鑑析其重量，有
    前開法務部調查局鑑定通知書可憑，足證與毒品並無不可析
    離之關係，如附表編號三至五所示之黑色塑膠袋、白色紙板
    ，及藏放海洛因之行李箱均係供運輸毒品之用，應依同條例
    第十九條第一項前段規定沒收。而如附表編號六所示之行動
    電話一支係被告所有而交付丙○○使用，該支行動電話為渠
    等二人聯絡運輸海洛因事宜之用，為證人丙○○供陳在卷（
    見本院九十三年度重訴字第五０號刑事卷宗所附九十三年七
    月二十七日訊問筆錄第六頁、九十三年十月二十六日審判筆
    錄第十七頁），故如附表編號六所示之行動電話亦應依同條
    例第十九條第一項之規定沒收。至於如附表編號七所示之行
    動電話，為丙○○所有，然並未用以聯絡運輸毒品事宜，非
    供運輸毒品所用之物，毋庸宣告沒收；又被告與丙○○於九
    十三年五月間往返泰國、臺灣之機票、食宿費用，僅係該二
    人於泰國期間日常食宿支用，且機票亦已被消費，本身並無
    價值，均非供運輸毒品直接所用之物，亦非犯罪所得之財物
    ，自亦不予宣告沒收。
據上論斷，應依刑事訴訟法第二百九十九條第一項前段，毒品危
害防制條例第四條第一項、第十八條第一項前段、第十九條第一
項，懲治走私條例第二條第一項、第十一條，刑法第十一條前段
、第二十八條、第五十五條、第三十七條第一項，判決如主文。
本案經檢察官張啟聰到庭執行職務。
中　　華　　民　　國　　94　　年　　6 　　月　　 7　　日
                  臺灣桃園地方法院刑事第五庭
                      審判長法  官  潘政宏
                            法  官  周炳全
                            法　官　張明儀
以上正本證明與原本無異。
如不服本判決，應於送達後10日內，向本院提出上訴狀。
                            書記官  吳瓊英
中　　華　　民　　國　　94　　年　　6 　　月　　16　　日
本案論罪科刑法條：
毒品危害防制條例第4條第1項
製造、運輸、販賣第一級毒品者，處死刑或無期徒刑；處無期徒
刑者，得併科新臺幣 1 千萬元以下罰金。
毒品危害防制條例第18條第1項
查獲之第一、二級毒品及專供製造或施用第一、二級毒品之器具
，不問屬於犯人與否，均沒收銷燬之；查獲之第三、四級毒品及
製造或施用毒品之器具，無正當理由而擅自持有者，均沒入銷燬
之。但合於醫藥、研究或訓練之用者，得不予銷燬。
毒品危害防制條例第19條第1項
犯第 4 條至第 9 條、第 12 條、第 13 條或第 14 條第 1 項、
第2 項之罪者，其供犯罪所用或因犯罪所得之財物，均沒收之，
如全部或一部不能沒收時，追徵其價額或以其財產抵償之。
懲治走私條例第2條第1項
私運管制物品進口、出口逾公告數額者，處 7 年以下有期徒刑，
得併科新臺幣 3 百萬元以下罰金。
懲治走私條例第11條第1項
走私行為之處罰，海關緝私條例及本條例無規定者，適用刑法或
其他有關法律。
附表：
┌──┬─────┬───┬───┬───────────────────┐
│編號│品　　　名│數　量│單　位│　備　             註　　　　　　　   │
├──┼─────┼───┼───┼───────────────────┤
│一　│海洛因    │一    │　包　│合計淨重2120.60公克，純度72.63﹪，純質│
│    │          │　    │      │淨重1540.19公克                       │
├──┼─────┼───┼───┼───────────────────┤
│二  │透明塑膠袋│二    │  個  │包裹編號一海洛因之包裝袋（總重56053公 │
│    │          │      │      │克）                                  │
├──┼─────┼───┼───┼───────────────────┤
│三  │黑色塑膠袋│一    │  個  │包裝海洛因所用                        │
│    │          │      │      │                                      │
│    │          │      │      │                                      │
├──┼─────┼───┼───┼───────────────────┤
│四  │白色紙板  │一    │  只  │包裝海洛因所用                        │
│    │          │      │      │                                      │
├──┼─────┼───┼───┼───────────────────┤
│五  │藍色行李箱│一    │  只  │行李箱上蓋夾層藏放海洛因              │
│    │          │      │      │                                      │
├──┼─────┼───┼───┼───────────────────┤
│六  │Nokia 廠牌│一    │  支  │被告所有，交付丙○○使用，用以聯絡運輸│
│    │行動電話  │      │      │海洛因事宜                            │
│    │          │      │      │                                      │
│    │          │      │      │                                      │
├──┼─────┼───┼───┼───────────────────┤
│七  │Panasonic │一    │  支  │丙○○所有，未用以聯絡運輸海洛因事宜  │
│    │廠牌行動電│      │      │                                      │
│    │話        │      │      │                                      │
└──┴─────┴───┴───┴───────────────────┘
